臺中高等行政法院裁定
111年度訴字第107號
原      告  李元傑                                      

被      告  臺中市政府地方稅務局

代  表  人  沈政安              
訴訟代理人  邱綺苓              
            張鳳英              
            吳振裕              
上列當事人間有關稅捐事務事件，原告不服臺中市政府中華民國
111年3月8日府授法訴字第1110051208號、111年7月6日府授法訴
字第1110154942號訴願決定，提起行政訴訟，本院裁定如下︰
    主　文
本件移送臺灣臺中地方法院行政訴訟庭。
    理　由
一、按訴訟之全部或一部，法院認為無管轄權者，依原告聲請或
    依職權以裁定移送於其管轄法院，行政訴訟法第18條準用民
    事訴訟法第28條第1項定有明文。又行政訴訟法第13條第1項
    規定：「對於公法人之訴訟，由其公務所所在地之行政法院
    管轄。其以公法人之機關為被告時，由該機關所在地之行政
    法院管轄。」第229條第1項第1款規定：「（第1項）適用簡
    易訴訟程序之事件，以地方法院行政訴訟庭為第一審管轄法
    院。（第2項第1款）下列各款行政訴訟事件，除本法別有規
    定外，適用本章所定之簡易程序：一、關於稅捐課徵事件涉
    訟，所核課之稅額在新臺幣40萬元以下者。」
二、原告於民國（下同）107年6月1日登記出售臺中市○○區○○段0
    00號土地（下稱先售土地），另於同年8月29日登記重購臺
    中市烏日區山頂段391地號及448-8地號等2筆土地（面積分
    別為42.92平方公尺及5.16平方公尺，下稱重購土地），經
    被告所屬文心分局（下稱文心分局）以107年9月13日中市稅
    文分字第1072116327號函准予依土地稅法第35條規定退還已
    繳納之土地增值稅新臺幣（下同）173,789元，並列管5年（
    自107年8月29日至112年8月28日）。嗣原告於110年6月15日
    以重購土地上之建物（門牌號碼：臺中市○○區○○路便行巷36
    弄6號；房屋稅籍編號：00000000000，下稱系爭房屋）為營
    業所在地，設立「嗬嗨數位諮詢有限公司」，經被告所屬大
    屯分局（下稱大屯分局）以110年7月15日中市稅屯分字第11
    03318181號函（下稱110年7月15日函）核定系爭房屋自同年
    6月起部分面積16.1平方公尺改按營業用稅率（3％）課徵房
    屋稅，並以同年11月2日中市稅屯分字第1103328616號函（
    下稱110年11月2日函）通報文心分局辦理追繳原退還之土地
    增值稅款，文心分局乃以110年11月5日中市稅文分字第1102
    324443號函（下稱110年11月5日函）向原告追繳原重購退還
    土地增值稅款173,789元。原告旋即向被告申請系爭房屋追
    溯至110年6月起使用情形變更改為自住用稅率，經大屯分局
    以110年12月13日中市稅屯分字第1103125848號函（下稱110
    年12月13日函）作成系爭房屋前揭部分面積16.1平方公尺，
    自110年12月起改按自住用稅率課徵房屋稅，惟因原告未於
    事實發生之日起30日內向稽徵機關申報，尚難溯及追認系爭
    房屋110年6月至11月設立營利事業期間為適用自住用稅率之
    使用。原告不服，提起訴願，其中針對110年11月5日函經訴
    願機關臺中市政府移請文心分局辦理復查程序，被告遂以11
    1年2月14日中市稅法字第11104002561號復查決定（下稱111
    年2月14日復查決定）維持110年11月5日函之處分。嗣訴願
    機關臺中市政府以111年3月8日府授法訴字第1110051208號
    訴願決定書（下稱111年3月8日訴願決定），就有關110年11
    月2日函部分為訴願不受理，其餘訴願駁回。原告復於111年
    3月16日及同年4月19日分別以訴願書及上訴書名稱對上開處
    分、函文、復查決定不服，向臺中市政府及被告提起訴願，
    經訴願機關臺中市政府以111年7月6日府授法訴字第1110154
    942號訴願決定書（下稱111年7月6日訴願決定），就有關11
    1年2月14日函部分為訴願駁回，其餘為訴願不受理。原告仍
    有不服，於是提起本件行政訴訟（原告於本院審理中撤回對
    訴願機關臺中市政府部分的起訴）。
三、經查，原告因有關稅務事件，不服被告原處分（即前揭110
    年7月15日、110年11月5日、110年12月13日等函文及111年2
    月14日復查決定）及訴願決定，提起撤銷訴訟，並請求退還
    已繳納之房屋稅618元、土地增值稅57,930元（提起行政救
    濟先繳納三分之一）及滯納金4,000元，核屬關於稅捐課徵
    事件涉訟，而其所核課之稅額部分，依原告起訴主張，被告
    應撤銷本件土地增值稅173,789元的追繳，並應退稅，且原
    告之系爭房屋現已適用自住用房屋稅率應追溯至110年6月，
    原告已完成繳納系爭房屋111年全期房屋稅5,012元（自住用
    部分4,394元、營業用部分618元），顯見該核課之稅額合計
    未逾40萬元，依行政訴訟法第229條第1項及第2項第1款規定
    ，為適用簡易訴訟程序事件，應以地方法院行政訴訟庭為中
    　　華　　民　　國　　111 　年　　10　　月　　24　　
    日第一審管轄法院。又被告之機關所在地位在臺中市，即應
    以臺灣臺中地方法院行政訴訟庭為本件第一審管轄法院，故
    依行政訴訟法第18條準用民事訴訟法第28條第1項規定，裁
    定如主文。
中　　華　　民　　國　　111 　年　　10　　月　　24　　日
                臺中高等行政法院第二庭 
                          審判長法  官　劉  錫  賢
                                法  官  林  靜  雯
                                法  官  楊  蕙  芬
以上正本證明與原本無異。
如不服本裁定，應於裁定送達後10日內以書狀敘明理由，經本院
向最高行政法院提起抗告（須依對造人數附具繕本）。
中　　華　　民　　國　　111 　年　　10　　月　　24　　日
                                書記官  蔡  逸  媚